臺灣桃園地方法院刑事判決　　　　　　　　　　　　九十一年度訴字第一五六二號
　　公　訴　人　臺灣桃園地方法院檢察署檢察官
　　被　　　告　甲○○
右列被告因違反毒品危害防制條例案件，經檢察官提起公訴（九十一年度毒偵緝字第
三五四號），本院判決如左：
    主  文
甲○○連續施用第一級毒品，處有期徒刑壹年。
扣案之海洛因陸包（淨重共計壹點壹零公克）均沒收銷燬。
    事  實
一、甲○○前因施用第二級毒品海洛因案件，經本院於民國八十九年五月四日以八十
    九年度毒聲字第三一一三號裁定送觀察、勒戒後，認無繼續施用毒品之傾向，由
    臺灣桃園地方法院檢察署檢察官於八十九年五月二十四日以八十九年度毒偵字第
    二六一一號不起訴處分確定後；於五年之內又因施用第二級毒品安非他命案件，
    經本院於八十九年七月二十五日以八十九年度毒聲字第四九三三號裁定送觀察、
    勒戒後，認有繼續施用毒品之傾向，經本院於八十九年八月十四日以八十九年度
    毒聲字第五二七八號裁定送強制戒治並提起公訴，經本院於九十年一月六日以八
    十九年度易字第二一四一號刑事判決判處有期徒刑六月確定；復因施用第二級毒
    品安非他命被查獲，經本院於九十一年四月二日再以九十年度易字第二七二一號
    刑事判決判處有期徒刑八月確定。詎其仍不知警惕，竟復基於施用第一級毒品海
    洛因之概括犯意，自九十年十一月中旬某日起，至九十一年一月十七日止，在其
    位於桃園縣桃園市○○街十七之三號四樓住處，連續施用第一級毒品海洛因多次
    。嗣於九十一年一月十八日下午三時十五分許，在桃園縣桃園市○○○街與正康
    二街路口為警查獲，並扣得其所有之海洛因六包（淨重共計一．一０公克）。
二、案經桃園縣警察局移送台灣桃園地方法院檢察署檢察官偵查起訴。
    理  由
一、訊據被告甲○○對於右揭施用第一級毒品海洛因之犯行，迭於警訊、偵查及本院
    審理時坦承不諱，且被告為警查獲時所採集之尿液，經送鑑定結果均呈現毒品嗎
    啡之陽性反應，此有桃園縣衛生局出具之不法藥物尿液檢定書一紙附卷可稽，又
    扣案之毒品六包（淨重共計一．一０公克）經鑑驗得知係海洛因，亦有法務部調
    查局出具之鑑定通知書一紙在卷可參，堪認被告確有施用第一毒品海洛因之犯行
    。被告前因施用第二級毒品海洛因案件，經本院於八十九年五月四日以八十九年
    度毒聲字第三一一三號裁定送觀察、勒戒後，認無繼續施用毒品之傾向，由臺灣
    桃園地方法院檢察署檢察官於八十九年五月二十四日以八十九年度毒偵字第二六
    一一號不起訴處分確定後；於五年之內又因施用第二級毒品安非他命案件，經本
    院於八十九年七月二十五日以八十九年度毒聲字第四九三三號裁定送觀察、勒戒
    後，認有繼續施用毒品之傾向，經本院於八十九年八月十四日以八十九年度毒聲
    字第五二七八號裁定送強制戒治並提起公訴，經本院於九十年一月六日以八十九
    年度易字第二一四一號刑事判決判處有期徒刑六月確定；復因施用第二級毒品安
    非他命被查獲，經本院於九十一年四月二日再以九十年度易字第二七二一號刑事
    判決判處有期徒刑八月確定，此分別有不起訴處分書、起訴書及台灣高等法院被
    告全國前案紀錄表、臺灣桃園地方法院檢察署刑案資料查註紀錄表各一份附卷足
    憑，從而其係先後犯毒品案件，而分經台灣桃園地方法院檢察署為不起訴處分及
    經本院二次判處有期徒刑六月、八月確定後，於五年內四犯本件毒品危害防制條
    例第十條之罪。綜上，本件事證已臻明確，被告犯行洵堪認定，應予依法論科。
二、核被告之所為，係犯毒品危害防制條例第十條第一項施用第一級毒品罪。被告持
    有毒品海洛因之低度行為，應為施用海洛因之高度行為所吸收，不另論罪。被告
    先後多次施用第一級毒品行為，時間緊接，所犯構成要件相同之罪名，顯係基於
    概括犯意反覆為之，為連續犯，應依刑法第五十六條之規定論以一罪，並依法加
    重其刑。爰審酌被告前有多次施用毒品犯行，素行不佳，已四犯施用毒品犯行，
    戕害己身，惟犯後坦承犯行，態度尚稱良好等一切情狀，量處如主文所示之刑，
    以資懲儆。
三、扣案之白色粉末六包係海洛因（淨重共計一．一０公克），已如前述，被告業已
    坦承為其所有，供其自己施用，應依毒品危害防制條例第十八條第一項前段諭知
    沒收銷燬。至另扣案之安非他命二包（毛重共計一．九公克），公訴人雖一併聲
    請沒收，惟此與本案被告施用海洛因之犯行無涉，實無從為沒收之諭知。且被告
    於九十年八月一日施用第二級毒品安非他命之犯行，業經本院於九十一年四月二
    日以九十年度易字第二七二一號刑事判決判處有期徒刑八月確定，被告於本案九
    十一年一月十七日為警查獲時，是否涉有持有及施用第二級毒品安非他命之犯行
    ，未據公訴人就此部分提起公訴，即認被告於本案查獲時確有施用第二級毒品之
    犯行，然此部分之犯行核與本院九十年度易字第二七二一號之刑事判決有連續犯
    裁判上一罪之關係，業為該判決既判力之效力所及，故本院就被告於九十一年一
    月十七日查獲時有無持有及施用安非他命之犯行，不另移請檢察官偵辦，併此敘
    明。
據上論斷，應依刑事訴訟法第二百九十九條第一項前段，毒品危害防制條例第十條第
一項、第十八條第一項前段，刑法第十一條前段、第五十六條，判決如主文。
本案經檢察官蔡孟利到庭執行職務
中      華      民      國    九十一    年     十二     月      十      日
                              臺灣桃園地方法院刑事第二庭
                                  法  官    林  恆  吉
右正本證明與原本無異。
如不服本判決，應於判決送達後十日內向本院提出上訴狀( 應附繕本 )，上訴於臺灣
高等法院。
                                  書記官    邱  仲  騏
中      華      民      國    九十一    年     十二     月     十三     日
附錄論罪科刑法條
毒品危害防制條例第十條第一項
施用第一級毒品者，處六月以上五年以下有期徒刑。
